臺灣臺北地方法院交通事件裁定　　　　　　　　　九十一年度交聲字第一四六五號
　　聲明異議人
　　即受處分人　陸海股份有限公司
　　代　表　人　何添財
右列受處分人因違反道路交通管理處罰條例案件，對臺北市交通事件裁決所於中華民
國九十一年十月一日所為之處分（北市裁三字第○九一四一九七○七○○號），聲明
異議，本院裁定如左：
    主  文
異議駁回。
    理  由
一、按汽車有牌照借供他車使用者，處汽車所有人新臺幣三千六百元以上一萬零八百
    元以下罰鍰，並禁止其行駛，前項第五款之牌照、號牌吊銷之，道路交通管理處
    罰條例第十二條第一項第五款、第二項分別定有明文。次按領有牌照之拖車，每
    年至少定期檢驗一次，汽車定期檢驗之項目及標準，引擎或車身（架）號碼及拖
    車標識牌與紀錄相符，號牌完好並依規定懸掛，此有道路交通管理規則第四十四
    條第二項前段、第三十九條之一第一款分別定有明文。
二、本件聲明異議人即受處分人陸海股份有限公司（下稱陸海公司）於九十一年八月
    十五日晚上六時五十四分前某時，將其所有營業用半拖車號碼為五Ｋ—四九號之
    牌照借予並懸掛於其他營業用半拖車上，而由陸海公司員工鄭春港於九十一年八
    月十五日晚上六時五十四分許，駕駛車牌號碼ＡＶ—七七六營業用曳引車曳引非
    五Ｋ—四九號而懸掛五Ｋ—四九號牌照之營業用半拖車在國道三號高速公路由南
    向北行駛，途經國道三號高速公路北向一百零一公里處，為內政部警政署國道公
    路警察局第六警察隊警員依法攔停稽查，與鄭春港共同測量車長為一千二百一十
    五公分，與五Ｋ—四九號營業用半拖車所登記之車長一千二百四十六公分不符，
    且該為警取締之拖車亦無車身號碼，因而以聲明異議人違反道路交通管理處罰條
    例第十二條第一項第五款之規定而開立公警局交字第Ｚ00000000號舉發
    通知單，並指定應於九十一年八月三十日前前往原處分機關臺北市交通事件裁決
    所聽候裁決，經聲明異議人依限具狀申訴，原處分機關認聲明異議人確有前開違
    規行為，乃依據道路交通管理處罰條例第十二條第一項第五款、第二項之規定裁
    處罰鍰新臺幣五千元並吊銷牌照。
三、依據聲明異議人具狀所陳否認有何交通違規行為，並辯稱：五Ｋ—四九號之營業
    用半拖車係由伊於九十一年五月十六日向原車主弘大通運公司所購買並辦理過戶
    手續，雖拖車板架上依相關規定之位置、卯釘固定之鋁質金屬板（鐫刻板架製造
    商製造車架之號碼）脫落，或鐫刻於車架大樑上之號碼鏽蝕以致無法顯現車架號
    碼，惟與牌照借予他車使用之違規行為不同，且告發單位之警員當場係丈量錯誤
    而認定為一千二百十五公分云云，然查：車牌號碼五Ｋ—四九號之營業用半拖車
    依照道路交通安全規則第四十四條第二項前段之規定於九十一年五月十五日前往
    交通部公路總局臺北區監理所基隆監理站辦理定期檢驗，定期檢驗之結果，車牌
    號碼五Ｋ—四九號之營業用半拖車車身（架）號碼及拖車標示牌與紀錄相符，此
    有該監理站於九十一年十一月四日所發（九一）北監基字第九一○八四三八號函
    附文件及照片在卷可資佐證，於定期檢驗當時，該車車身號碼明顯，距本件案發
    之際九十一年八月十五日僅三月，車身號碼豈有歷時三月即鏽蝕之理？且經取締
    之警員當場丈量當時掛有五Ｋ—四九號車牌之半拖車車長為一千二百一十五公分
    ，此有舉發通知單上之記載明確可據，核與領有五Ｋ—四九號車牌之半拖車車長
    一千二百四十六公分顯然不符，且二者差距長達三十公分，尚難認其差距係於正
    常之誤差範圍內，而聲明異議人就當場取締警員如何丈量錯誤亦未提出任何證據
    可資佐證，實難僅憑丈量所得與實際車長有差距即謂當場取締警員之丈量有誤，
    聲明異議人上開辯解，實與常情事理有違，難以採信。至於聲明異議人雖聲請本
    院當場勘驗丈量車長，惟當場勘驗並無法回復發生本件交通違規行為發生之歷史
    上真實，是實無勘驗之必要，併此敘明。從而原處分機關依道路交通管理處罰條
    例第十二條第一項第五款、第二項之規定裁處罰鍰新臺幣五千元並吊銷牌照，核
    與上開規定並無違誤，本件聲明異議為無理由，應予駁回。
據上論斷，應依道路交通案件處理辦法第十九條，裁定如主文。
中      華      民      國    九十一    年     十一     月     十三     日
                              臺灣臺北地方法院交通法庭
                                        法  官  唐于智
右正本證明與原本無異。
如不服本裁定，應於裁定送達後五日內向本院提出抗告狀。
                                        書記官  陳俐妙
中      華      民      國    九十一    年     十一     月     十三     日
